臺灣士林地方法院刑事判決　
111年度重訴字第5號
公  訴  人  臺灣士林地方檢察署檢察官
被      告  薛傳明  


指定辯護人  本院公設辯護人姜惠如
被      告  龍成芬  




指定辯護人  陳俊宏律師（義務辯護）
被      告  陳宜葵  




指定辯護人  范瑋峻律師（義務辯護）
上列被告因毒品危害防制條例等案件，經檢察官提起公訴（110
年度偵字第18364號、第18648號、第20977號），本院判決如下
：
　　主    文
己○○犯如附表一各編號主文欄所示各罪，各處如附表一各編號主
文欄所示之刑及為沒收之宣告。有期徒刑部分應執行有期徒刑貳
拾年。
戊○○犯如附表一編號4、17主文欄所示各罪，各處如附表一編號4
、17主文欄所示之刑。應執行有期徒刑拾陸年。其他被訴部分無
罪。
甲○○犯如附表一編號5、9、11主文欄所示各罪，各處如附表一編
號5、9、11主文欄所示之刑；又犯非法製造非制式手槍罪，處有
期徒刑貳年捌月，併科罰金新臺幣伍萬元，罰金如易服勞役，以
新臺幣壹仟元折算壹日，扣案附表二編號27、28所示之物沒收；
又犯非法持有子彈罪，處有期徒刑柒月，併科罰金新臺幣貳萬元
，罰金如易服勞役，以新臺幣壹仟元折算壹日；又犯持有第一級
毒品純質淨重十公克以上罪，處有期徒刑壹年肆月，扣案附表二
編號22、23所示之物沒收銷燬之。有期徒刑部分應執行有期徒刑
玖年，併科罰金部分應執行罰金新臺幣陸萬元，罰金如易服勞役
，以新臺幣壹仟元折算壹日。
　　犯罪事實
一、己○○、戊○○、甲○○均明知海洛因、甲基安非他命分別為毒品
    危害防制條例第2條第2項第1款、第2款所規定之第一級、第
    二級毒品，依法不得販賣、持有，竟分別為下列犯行：
(一)己○○基於販賣第二級毒品以營利之各別犯意，先後於附表一
    編號1至3、6、8、10、12至14、18、19所示時地，以附表一
    編號1至3、6、8、10、12至14、18、19所示金額，販賣附表
    一編號1至3、6、8、10、12至14、18、19所示之甲基安非他
    命予李杰寰3次、庚○○1次、壬○○2次、丙○○3次、丁○○2次；
    又基於販賣第一級毒品以營利之各別犯意，先後於附表一編
    號7、16、20至23所示時地，以附表一編號7、16、20至23所
    示金額，販賣附表一編號7、16、20至23所示之海洛因予庚○○、丁○○各1次、乙○○4次；復基於同時販賣第一級、第二級
    毒品以營利之犯意，於附表一編號15所示交易時、地，以附
    表一編號15所示交易金額，販賣附表一編號15所示交易數量
    之海洛因及甲基安非他命予丙○○1次。
(二)己○○與戊○○共同基於販賣第一級毒品以營利之犯意聯絡，於
    附表一編號4所示時地，以附表一編號4所示金額，販賣附表
    一編號4所示之海洛因予庚○○1次；共同基於販賣第二級毒品
    以營利之犯意聯絡，於附表一編號17所示時地，以附表一編
    號17所示金額，販賣附表一編號17所示之甲基安非他命予丁○○1次。
(三)己○○與甲○○共同基於販賣第一級毒品以營利之犯意聯絡，於
    附表一編號5所示時地，以附表一編號5所示金額，販賣附表
    一編號5所示之海洛因予庚○○1次；共同基於販賣第二級毒品
    以營利之犯意聯絡，於附表一編號9所示時地，以附表一編
    號9所示金額，販賣附表一編號9所示之甲基安非他命予壬○○
    1次；共同基於同時販賣第一級、第二級毒品以營利之犯意
    聯絡，於附表一編號11所示時地，以附表一編號11所示金額
    ，販賣附表一編號11所示之海洛因及甲基安非他命予丙○○1
    次
二、甲○○明知可發射子彈具有殺傷力之非制式手槍、具有殺傷力
    之子彈，屬槍砲彈藥刀械管制條例第4條第1項第1款、第2款
    管制之物，非經主管機關許可，不得無故製造、持有，竟基
    於製造可發射子彈具有殺傷力之非制式手槍之犯意，於民國
    105年間某日，在不詳地點，利用網路，購得操作槍1枝（含
    彈匣1個），在臺北市○○區○○街00巷0號4樓，將該槍內未貫
    通金屬槍管內阻鐵車通，以此方式製造可發射子彈具有殺傷
    力之非制式手槍1枝（槍枝管制編號0000000000號，即附表
    二編號27所示之改造手槍，含附表二編號28所示之彈匣）而
    持有之。另基於持有具有殺傷力之子彈之犯意，於105年間
    某日，在不詳地點，自真實姓名年籍不詳、綽號「阿榮」之
    成年男子處收受附表二編號29所示之子彈共13顆，其中2顆
    具殺傷力之非制式子彈後而持有之。
三、甲○○基於持有第一級毒品純質淨重10公克以上、持有第二級
    毒品純質淨重20公克以上之犯意，於110年10月5日前幾日，
    在不詳地點，購得附表二編號22、23所示之純質淨重共11.1
    6公克之第一級毒品海洛因10包、純質淨重共56.7313公克之
    第二級毒品甲基安非他命4包而持有之。 
四、嗣警於110年10月5日，持本院核發之搜索票，至附表二所示
    地點，扣得附表二所示之物，其中甲○○係於有偵查犯罪權限
    之機關未發覺其犯罪前，主動告知上情並交出如附表二編號
    27至29所示之物而查獲。
五、案經內政部警政署國道公路警察局（下稱國道公路警察局）
    移送臺灣士林地方檢察署（下稱士林地檢署）檢察官偵查起
    訴。
　　理    由
甲、有罪部分
壹、程序部分
一、證人庚○○、丁○○於警詢之陳述，係被告戊○○以外之人於審判
    外之陳述，經被告戊○○及辯護人否認該等證據能力，且無刑
    事訴訟法第159條之2、第159條之3之例外情形，自無證據能
    力。
二、本件認定犯罪事實所引用之所有卷證資料，就被告以外之人
    於審判外之陳述，經當事人於本院審理程序表示同意作為證
    據，本院審酌上開證據資料作成時之情況，尚無違法不當及
    證明力明顯過低之瑕疵，亦認為以之作為證據應屬適當，爰
    依刑事訴訟法第159條之5第1項規定，認有證據能力；非供
    述證據部分，亦查無證據證明有公務員違背法定程序取得之
    情形，且經本院於審理期日提示與被告辨識而為合法調查，
    亦有證據能力。
貳、實體部分
一、犯罪事實之認定及其理由
(一)安非他命與甲基安非他命均屬第二級之安非他命類毒品，兩
    者雖多為硫酸鹽或鹽酸鹽，可溶於水，為白色、略帶苦味之
    結晶，但使用劑量及致死劑量，仍屬有別，且目前國內發現
    者多為甲基安非他命之鹽酸鹽；復參之本案於被告身上係扣
    得甲基安非他命，詳如後述，足見本案被告及相關證人所陳
    述有關「安非他命」部分，應為甲基安非他命之誤，而檢察
    官亦當庭更正起訴書附表一中之「安非他命」為「甲基安非
    他命」（本院卷一第206頁），本院自得予以審理，先予敘
    明。
(二)就上揭犯罪事實一（一）（三）、二、三之事實，業據被告
    己○○、甲○○於偵查、本院審理時坦承不諱（士林地檢署110
    年度偵字第18364號卷《下稱偵18364卷》一第297頁、第313頁
    、偵卷18364卷二第177頁至第179頁、110年度偵字第18648
    號卷《下稱偵18648卷》第99頁、本院卷二第96頁、第116頁、
    第123頁、其餘卷證位置參照附表一證據清單欄所載），核
    與證人李杰寰、庚○○、丙○○、丁○○、乙○○之證述情節相符（
    詳細卷證位置參照附表一證據清單欄所載），並有附表一證
    據清單欄所載之文書證據、國道公路警察局刑事警察大隊搜
    索扣押筆錄、扣押物品目錄表、法務部調查局濫用藥物實驗
    室110年11月10日調科壹字第00000000000號、第0000000000
    0號鑑定書、交通部民用航空局航空醫務中心110年11月3日
    航藥鑑字第0000000號、第0000000Q號毒品鑑定書、110年10
    月20日航藥鑑字第0000000號、第0000000Q號毒品鑑定書、
    臺北市政府警察局中正第二分局自願受搜索、扣押同意書、
    臺北市政府警察局槍枝性能檢測報告表及照片、搜扣照片、
    內政部警政署刑事警察局110年11月19日刑鑑字第110801531
    6號鑑定書、本院110年聲監字第59號、第159號、第178號、
    第179號、第201號、第251號、110年聲監續字第104號、第1
    46號、第207號、第208號、第266號、第267號、第268號、
    第321號、第322號、第323號、第324號、第357號、第358號
    、第359號、第360號通訊監察書等存卷可稽（偵18364卷一
    第161頁至第173頁、偵18364卷二第65頁至第67頁、第113頁
    至第116頁、第131頁至第132頁、偵18648卷第69頁、第73頁
    至第81頁、第85頁至第87頁、第107頁至第112頁、士林地檢
    署110年度偵字第20977號卷第197頁至第238頁），復有附表
    二所示之物扣案可佐，且經證人壬○○證稱附表一編號8至10
    所示通訊監察譯文為其與被告己○○之對話，並於附表一編號
    8、10所示時地有交易，及其有施用甲基安非他命之慣習等
    語（偵18364卷一第155頁至第160頁），足認被告己○○、甲○○任意性自白與事實相符，堪予採信。至起訴書附表一編號8
    、10之交易金額、編號13之交易地點，業據被告己○○陳述明
    確（本院卷二第22頁、第88頁至第89頁），應予以更正、補
    充。
(三)就犯罪事實一（二）部分
 1、被告己○○固坦承此部分之販賣犯行，惟矢口否認與被告戊○○
    共同販賣。被告戊○○辯稱：我不知道己○○叫我轉交的是什麼
    東西，有信封袋、禮品盒，己○○會家暴，他叫我拿下去，我
    不敢反抗等語，辯護人則為被告戊○○辯稱：①被告己○○於111
    年9月20日證稱所有毒品交易均由其向買受人收取價金，被
    告戊○○雖與被告己○○同居，但並不清楚被告己○○所從事毒品
    交易之詳細事宜，可知被告己○○雖有委託被告戊○○代為傳遞
    ，被告戊○○無從知悉其物為何。②本件除庚○○、丁○○證詞外
    ，並無其他補強證據，且庚○○於審理中證稱被告戊○○交付毒
    品時有帶口罩，卻又能於警詢時指認被告戊○○係交付毒品之
    人，其指認顯欠缺可性信，依最高法院97年度台上字第1705
    號判決意旨，自不得僅以該等證詞來證明被告戊○○犯罪事實
    等語。經查：
 2、被告戊○○於附表一編號4、17所示時地，分別依被告己○○指
    示將如附表編號一編號4、17所示毒品交付庚○○、丁○○，並
    收受價金之事實，業據證人庚○○於偵查、本院審理中證稱：
    我於110年4月5日在八里區全家便利商店有向己○○購買4,000
    元海洛因，是綽號冰冰拿毒品給我，我錢交給他，我猜他應
    該是己○○女友，原本己○○要自己來，後來又說要叫冰冰的人
    來等語（偵18364卷一第253頁、本院卷一第357頁至第358頁
    ），及證人丁○○於偵查中證稱：（問：是否有於110年4月2
    日與己○○在相同地點交易8,000元安非他命，並由戊○○出面
    ？）是。當天是由戊○○收錢也是她交毒品給我，至於他如何
    包裝因為時間有點久我不記得了，只有一次是他幫己○○到樓
    下來，我把錢拿給他，他拿了一個好像信封給我就走了，也
    沒有說什麼等語（偵18364卷二第71頁至第73頁）明確。
 3、又觀被告己○○與庚○○、丁○○於附表一編號4、17之譯文，被
    告己○○對庚○○稱「你在全家我叫冰冰拿給你，你拿85給他」
    ，蘇文稱則回以「85？不是4000嗎？」等語，丁○○於110年4
    月2日19時28分對被告己○○稱「我到了樓下這邊那個8」、「
    8000」，被告己○○於同日19時31分對丁○○稱「我叫冰冰拿下
    去，這邊有多給你阿」，核與證人庚○○、丁○○上開證稱與被
    告己○○約定購買海洛因、甲基安非他命之價金後，係由被告
    己○○之女友冰冰即被告戊○○出面交付毒品及收取價金等節相
    符，而被告己○○、戊○○均稱被告戊○○之綽號為冰冰等語（本
    院卷一第144頁、第211頁），另參被告戊○○陳稱與丁○○沒有
    仇恨、糾紛或嫌隙、不認識庚○○等節（偵18364卷一第70頁
    、第349頁），則證人庚○○、丁○○應無誣陷被告戊○○身罹罪
    刑，卻可能因此陷己身罹刑章之動機及必要，堪認證人庚○○
    、丁○○前開證述，可以採信。
 4、再者，被告戊○○於偵查、本院羈押庭中陳稱：我110年4月5
    日我有幫己○○拿東西給庚○○，對於我拿的東西是海洛因沒有
    意見，只是當時我主觀上沒有認知到這是毒品，因為己○○請
    我轉交的東西都會用信封或禮盒包裝，從外表看不出裡面是
    什麼東西。庚○○當時沒有給我錢，也沒有跟我說什麼。110
    年4月2日，我記得己○○有請我轉交東西給小野，所以我有走
    到社區大門口，但是我沒有遇到人，我就回到住處把東西還
    給己○○，我不知道裡面是什麼東西。但我認為裡面不是錢就
    是毒品，因為己○○跟朋友說東西不好會互換東西等語（偵18
    364卷一第305頁、第349頁），可見被告戊○○亦坦承被告己○○於附表一編號4、17所示時間，命其將毒品交付庚○○、丁○○
    ，而證人即被告己○○於本院審理證稱：有時候我也有叫被告
    戊○○去交，但是不是那次我忘記等語（本院卷二第26頁），
    綜合上開證據自足補強證人庚○○、丁○○之證述，確足認定被
    告己○○、戊○○此部分犯罪事實。
 5、被告戊○○與辯護人雖以前詞置辯，惟：①被告己○○於前開與
    丁○○通話時之基地台位置分別在臺北市○○區○○路00號、學園
    路2號，顯距離交易地點新北市○○區○○路0段000號春天戀人
    社區（下稱春天戀人社區）甚遠，被告己○○自不可能親自交
    付甲基安非他命予丁○○並收取價金，則被告己○○以證人身分
    證稱我沒有印象被告戊○○有接觸到錢等語（本院卷二第24頁
    ），難認可採，自不足為被告戊○○有利之認定。②證人即被
    告己○○於本院審理中附和被告戊○○之證詞，證稱：我把東西
    封好，沒有告訴戊○○是什麼叫他拿下去給別人等語（本院卷
    二第24頁）。然被告己○○與被告戊○○為有親密關係、同財共
    居之人，知悉彼此有施用毒品之慣習，為其等陳述在卷（本
    院卷二第19頁、第27頁至第28頁、第89頁至第90頁），足見
    被告戊○○並非不熟識毒品及其價金、交易方式之人，且其既
    知悉被告己○○有施用毒品之情事，又其陳稱：被告己○○沒有
    說內容物是什麼，但我認為裡面不是錢就是毒品，因為己○○
    跟朋友說東西不好會互換東西，被告己○○係從事保全、有時
    候沒工作，生活費用我覺得應該是毒品交易，我要買什麼他
    都會給我錢等情（偵18364卷一第305頁、本院卷二第90頁）
    ，則被告戊○○對庚○○、丁○○分別大費周章前來拿取信封袋、
    禮品盒等體積不大之物品，再向之收取高達4,000元、8,000
    元之現金，足見被告戊○○知悉其所交付之物品係包含海洛因
    、甲基安非他命毒品甚明。③被告戊○○自承於附表一編號4所
    示時地交付物品予庚○○，則證人庚○○之指認顯無違誤，辯護
    人以此主張其所述欠缺憑信性，容有誤會。
(四)按販賣毒品之所謂販賣行為，須行為人主觀上有營利意圖，
    且客觀上有販入或賣出毒品行為，即足構成，至於實際上是
    否已經獲利，則非所問；必也始終無營利之意思，而以原價
    或低於原價有償讓與他人，方難謂為販賣行為，而僅得以轉
    讓罪論處。而衡諸我國查緝販賣毒品之執法甚嚴，且販賣毒
    品係違法行為，非可公然為之，亦無公定價格，容易分裝並
    增減份量，而每次買賣之價量，可能隨時依雙方關係深淺、
    資力、需求量及對行情之認知、來源是否充裕、購買者被查
    獲時供述購買對象之可能風險之評估等情形，而異其標準，
    非可一概而論，販賣之人從價差或量差中牟利之方式雖異，
    其意圖營利之販賣行為則同一，是倘非有利可圖，一般人當
    無干冒重度刑責而提供毒品給他人之可能。經查，被告己○○
    與附表一所示購毒者均無特殊情誼或至親關係，若非有利可
    圖，被告己○○應無平白費時、費力而為本件販賣之行為，且
    其陳稱：我每次賣給乙○○賺個100、200元車錢、我賣毒品大
    概賺500元至1,000元等情（本院卷一第353頁、本院卷二第9
    7頁），均足認被告己○○販賣第一級、第二級毒品，及與被
    告戊○○、被告甲○○共同販賣第一級、第二級毒品予上開購毒
    者之犯行，確係基於營利之意圖而為無疑。
(五)綜上所述，被告戊○○所辯上情，無非卸責之詞，不足採信。
    本件事證明確，被告己○○、甲○○、戊○○（下合稱被告三人）
    之犯行，堪以認定。
二、論罪科刑之理由
(一)法律適用之說明
 1、查被告甲○○行為後，槍砲彈藥刀械管制條例第4條、第7條、
    第8條業於109年6月10日修正公布施行，於同年月12日生效
    ，其中第4條第1項第1款由「槍砲：指火砲、肩射武器、機
    關槍、衝鋒槍、卡柄槍、自動步槍、普通步槍、馬槍、手槍
    、鋼筆槍、瓦斯槍、麻醉槍、獵槍、空氣槍、魚槍及其他可
    發射金屬或子彈具有殺傷力之各式槍砲」，修正為「槍砲：
    指制式或非制式之火砲、肩射武器、機關槍、衝鋒槍、卡柄
    槍、自動步槍、普通步槍、馬槍、手槍、鋼筆槍、瓦斯槍、
    麻醉槍、獵槍、空氣槍、魚槍及其他可發射金屬或子彈具有
    殺傷力之各式槍砲」，第7條第1項由「未經許可，製造、販
    賣或運輸火砲、肩射武器、機關鎗、衝鋒槍、卡柄槍、自動
    步槍、普通步槍、馬槍、手槍或各類砲彈、炸彈、爆裂物者
    ，處無期徒刑或七年以上有期徒刑，併科新臺幣三千萬元以
    下罰金」，修正為「未經許可，製造、販賣或運輸制式或非
    制式火砲、肩射武器、機關鎗、衝鋒槍、卡柄槍、自動步槍
    、普通步槍、馬槍、手槍或各類砲彈、炸彈、爆裂物者，處
    無期徒刑或七年以上有期徒刑，併科新臺幣三千萬元以下罰
    金」，至第8條第1項則由「未經許可，製造、販賣或運輸鋼
    筆槍、瓦斯槍、麻醉槍、獵槍、空氣槍或第四條第一項第一
    款所定其他可發射金屬或子彈具有殺傷力之各式槍砲者，處
    無期徒刑或五年以上有期徒刑，併科新臺幣一千萬元以下罰
    金」，修正為「未經許可，製造、販賣或運輸制式或非制式
    鋼筆槍、瓦斯槍、麻醉槍、獵槍、空氣槍或第四條第一項第
    一款所定其他可發射金屬或子彈具有殺傷力之各式槍砲者，
    處無期徒刑或五年以上有期徒刑，併科新臺幣一千萬元以下
    罰金」，經比較新舊法結果，修正後槍砲彈藥刀械管制條例
    第7條第1項規定，並未更動製造槍砲罪之構成要件及得科處
    之法定刑種類、刑度，然將第7條第1項所列槍砲之範圍擴大
    為包含「制式或非制式之槍砲」。故被告甲○○製造非制式手
    槍之犯行，於修正前本應依同條例第8條第1項之規定論處，
    但經此次修法之後，即須改依修正後之同條例第7條第1項之
    規定論處，刑度顯然提高，是修正後之規定對被告甲○○未較
    為有利，依刑法第2條第1項前段規定，本案被告甲○○非法製
    造非制式手槍之犯行，應適用行為時即修正前之槍砲彈藥刀
    械管制條例第8條第1項規定處罰。
 2、按毒品危害防制條例既將同屬持有毒品行為之處罰，依數量
    多寡而分別以觀，顯見立法者乃係有意以持有毒品數量作為
    評價持有毒品行為不法內涵高低之標準，並據此修正持有毒
    品罪之法定刑，俾使有所區隔。因此，應可推知當行為人持
    有毒品數量達法定標準以上者，由於此舉相較於僅持有少量
    毒品之不法內涵較高、法定刑亦隨之顯著提升，縱令行為人
    係為供個人施用而購入，由於該等行為不法內涵非原本施用
    毒品行為所得涵蓋，自不得拘泥於以往施用行為吸收持有行
    為之見解，應本諸行為不法內涵之高低作為判斷標準（最高
    法院104年度台非字第199號、109年度台上字第1052號判決
    意旨參照）。又我國刑法採刑罰與保安處分雙軌制，是若被
    告施用毒品並同時持有逾法定數量毒品時，由於觀察勒戒、
    強制戒治性質上係屬保安處分，與刑罰性質不同，故針對同
    一犯行併予諭知刑罰及保安處分者自無不可，且此時持有逾
    法定數量毒品行為之不法內涵已非嗣經不起訴處分之施用毒
    品行為所得涵蓋，故法院除應就被告所為論以持有逾法定數
    量毒品罪刑外，另應就施用毒品犯行部分裁定令入勒戒處所
    施以觀察勒戒，此亦為刑罰與保安處分雙軌制之使然，並無
    違反一事不二罰原則（最高法院107年度台上字第3919號判
    決意旨參照）。本案被告甲○○於其取得純質淨重逾10公克之
    海洛因後，縱從中取出一部分供己施用，其施用第一級毒品
    海洛因犯行之不法內涵，既顯低於其加重持有海洛因犯行，
    自難認被告甲○○施用第一級毒品「吸收」加重持有第一級毒
    品犯行；再者，被告甲○○於本件同時被查獲施用第一級、第
    二級毒品，經本院110年度毒聲字第63號裁定送觀察勒戒後
    ，認無繼續施用毒品傾向，於110年11月16日出所，經士林
    地檢署檢察官以110年度毒偵字第2211號為不起訴處分等情
    ，有上開不起訴處分書、臺灣高等法院被告前案紀錄表在卷
    可佐（本院卷一第201頁至第202頁、本院卷二第203頁至第2
    32頁），未曾就被告甲○○持有、施用毒品等行為科以刑罰，
    揆諸上揭意旨，被告甲○○本件持有逾法定數量第一級、第二
    級毒品行為之不法內涵並非前述施用毒品行為所得涵蓋，亦
    無違反一事不二罰原則，自無礙於刑罰與保案處分雙軌併行
    。
(二)所犯罪名 
 1、核被告己○○就犯罪事實一附表一編號1至3、6、8至10、12至
    14、17至19所為，均係犯毒品危害防制條例第4條第2項販賣
    第二級毒品罪；就犯罪事實一附表一編號4、5、7、16、20
    至23所為，均係犯毒品危害防制條例第4條第1項販賣第一級
    毒品罪；犯罪事實一附表一編號11、15所為，均係犯毒品危
    害防制條例第4條第1項販賣第一級毒品罪、同條例第4條第2
    項販賣第二級毒品罪。
 2、核被告甲○○就犯罪事實一附表一編號5所為，係犯毒品危害
    防制條例第4條第1項販賣第一級毒品罪；就犯罪事實一附表
    一編號9所為，係犯毒品危害防制條例第4條第2項販賣第二
    級毒品罪；犯罪事實一附表一編號11所為，係犯毒品危害防
    制條例第4條第1項販賣第一級毒品罪、同條例第4條第2項販
    賣第二級毒品罪；就犯罪事實二所為，係犯修正前槍砲彈藥
    刀械管制條例第8條第1項之非法製造可發射子彈具有殺傷力
    之非制式手槍罪、槍砲彈藥刀械管制條例第12條第1項之非
    法持有子彈罪；就犯罪事實三所為，係犯毒品危害防制條例
    第11條第3項持有第一級毒品純質淨重10公克以上罪、同條
    第4項持有第二級毒品純質淨重20公克以上罪。按法院審判
    之對象，為起訴之犯罪事實，並不受起訴法條之拘束，即起
    訴範圍，應以起訴書犯罪事實欄所指控之犯罪事實為準，檢
    察官如於起訴書所犯法條欄有所主張並記載，固可供法院之
    參考，如無主張並明確記載，即應由法院就起訴書犯罪事實
    欄之記載內容予以判斷，法院並不受檢察官所引起訴法條之
    拘束。故如起訴書業已載明其犯罪事實，或由其記載之犯罪
    事實，已可探知其指控被告犯罪之真意，雖誤引或漏引起訴
    法條，仍應認為業已起訴。查本件起訴書犯罪事實欄既已詳
    載「嗣為警於如附表二所示之時、地查獲，並扣得己○○、戊○○、甲○○所使用之手機及如附表二所示之毒品」之犯罪事實
    ，論罪欄記載「扣案之毒品，請依法宣告沒收銷燬」，雖漏
    引起訴法條即毒品危害防制條例第11條第3項持有第一級毒
    品純質淨重10公克以上之罪名、同條第4項持有第二級毒品
    純質淨重20公克以上之罪名，應認此部分持有第一級、第二
    級毒品逾法定數量之罪，業已提起公訴而屬法院審理範圍，
    並經本院告以上開罪嫌，被告甲○○亦當庭表示承認該等毒品
    為其所有，且係於查獲前幾日所購得等語（本院卷二第110
    頁、第116頁），衡以被告甲○○於本件所為係為被告己○○轉
    交毒品，是其所持有之毒品應非與被告己○○共同販賣所剩，
    並由檢察官、被告甲○○及其辯護人就此部分予以辯論，無礙
    被告甲○○之訴訟防禦權行使，本院自得併予審究。 
 3、核被告戊○○就犯罪事實一附表一編號4，係犯毒品危害防制
    條例第4條第1項販賣第一級毒品罪；就犯罪事實一附表一編
    號17所為，係犯毒品危害防制條例第4條第2項販賣第二級毒
    品罪。
(三)實質上一罪
 1、被告三人各次持有第一級、第二級毒品（含被告己○○持有第
    一級、第二級毒品逾法定數量）之低度行為，應為各次販賣
    之高度行為所吸收，均不另論罪。
 2、被告甲○○製造非制式手槍後持有之低度行為，應為製造之高
    度行為所吸收，不另論罪。　　
 3、按非法製造、轉讓、持有、寄藏槍砲彈藥刀械等違禁物，所
    侵害者為社會法益，如所製造、轉讓、持有、寄藏客體之種
    類相同（如同為手槍，或同為子彈者），縱令同種類之客體
    有數個（如數枝手槍、數顆子彈），仍為單純一罪，不發生
    想像競合犯之問題；若同時製造、轉讓、持有、寄藏二不相
    同種類之客體（如同時持有手槍及子彈），則為一行為觸犯
    數罪名之想像競合犯（最高法院82年度台上字第5303號判決
    意旨參照）。被告甲○○同時持有子彈2顆，仍應僅成立單純
    一情節較重之非法持有子彈罪。被告甲○○自105年間某日起
    至110年10月5日9時主動交付附表二編號27至29所示之物止
    ，持有上開具有殺傷力之子彈，核屬繼續犯，應論以單一持
    有行為。
(四)共犯
    被告己○○與甲○○就犯罪事實一附表一編號5、9、11之行為，
    被告己○○與被告戊○○就犯罪事實一附表一編號4、17之行為
    ，有犯意聯絡及行為分擔，均應論以共同正犯。
(五)裁判上一罪
 1、被告己○○、甲○○於犯罪事實一附表一編號11、被告己○○於附
    表一編號15所為，均各係同時販賣第一級及第二級毒品，各
    屬一行為同時觸犯上開二罪名，各為想像競合犯，應各從一
    重之販賣第一級毒品罪處斷。
 2、被告甲○○於犯罪事實三所為，係同時犯持有第一級毒品純質
    淨重10公克以上罪、持有第二級毒品純質淨重20公克以上罪
    ，屬一行為同時觸犯上開二罪名，為想像競合犯，應從一重
    之持有第一級毒品純質淨重10公克以上罪處斷。
(六)併罰 
 1、被告己○○所犯販賣第一級毒品罪（共7罪）、販賣第二級毒
    品罪（共11罪）、共同販賣第一級毒品罪（共3罪）、共同
    販賣第二級毒品罪（共2罪），犯罪時間不同，手法有別，
    行為互殊，顯係基於各別犯意為之，所犯各罪應予分論併罰
    。
 2、被告甲○○所犯共同販賣第一級毒品罪（共2罪）、共同販賣
    第二級毒品罪、非法製造非制式手槍、非法持有子彈罪、持
    有第一級毒品純質淨重10公克以上罪，時間不同且犯罪手段
    有所差異，亦不存在高、低度行為之吸收關係，當係基於不
    同犯意所為之不同犯行，復經本院於審理告知「其所涉犯非
    法製造非制式手槍罪與非法持有子彈罪間可能為數罪關係」
    等語（本院卷二第110頁），實已充分保障被告防禦權，應
    予分論併罰。起訴書認被告甲○○所犯非法製造非制式手槍、
    非法持有子彈罪應為想像競合犯而從一重論以非法製造非制
    式手槍罪，尚有誤會。
(七)刑之加重
 1、被告己○○前因竊盜等案件，經臺灣高等法院以106年度聲字
    第3450號裁定定應執行刑有期徒刑2年確定，於107年11月2
    日假釋出監，於107年12月30日保護管束期滿，假釋未經撤
    銷，其未執行之刑，以已執行論；被告戊○○曾①因施用毒品
    案件，臺灣新北地方法院以108年度聲字第192號裁定定應執
    行刑有期徒刑8月確定，又②因施用毒品案件，經本院108年
    度審簡字第320號判處有期徒刑5月確定，兩案接續執行，於
    109年6月9日易科罰金執行完畢出監，後前開②案另與本院10
    9年度審簡字第349號、第373號所判處之有期徒刑6月、6月
    ，經本院110年度聲字第31號裁定定應執行有期徒刑1年3月
    確定，於111年9月7日執行完畢；被告甲○○前分別因違反毒
    品危害防制條例等案件、違反家庭暴力防治法等案件，經本
    院以107年度聲字第1653號、第1659號裁定定應執行刑有期
    徒刑8月、1年11月，2案接續執行於109年4月13日執行完畢
    ，再接續執行本院106年度聲字第682號裁定所定之應執行拘
    役120日，並於109年5月6日易科罰金執行完畢出監，有臺灣
    高等法院被告前案紀錄表附卷可稽（本院卷二第131頁至第2
    32頁），其等於有期徒刑執行完畢後5年內，故意再犯本案
    有期徒刑以上之罪（除被告甲○○所犯非法製造非制式手槍罪
    外），均為累犯。
 2、審酌被告己○○所犯各罪、被告戊○○所犯共同販賣第二級毒品
    罪、被告甲○○所犯共同販賣第二級毒品罪、持有第一級毒品
    純質淨重10公克以上罪並無符合刑法第59條所定之要件，且
    其等曾有施用毒品之前案，並有上開構成累犯之前科紀錄，
    顯見被告三人對於刑罰之反應力顯然薄弱，此部分適用上開
    累犯之規定加重，亦不致生被告三人所受之刑罰超過其所應
    負擔罪責，導致其人身自由因此遭受過苛之侵害，而有不符
    憲法罪刑相當原則，進而牴觸憲法第23條比例原則之情形，
    符合累犯應加重其刑之立法意旨，爰參照司法院釋字第775
    號解釋意旨，除死刑、無期徒刑不得加重外，各依刑法第47
    條第1項規定加重其刑。
 3、另審酌被告甲○○所涉非法持有子彈罪，與前開構成累犯之犯
    罪類型及法益種類均屬有別，罪質互異，復於其本案發生前
    均無違反槍砲彈藥刀械管制條例之前案紀錄；又被告戊○○、
    甲○○所犯共同販賣第一級毒品部分，均符合後述刑法第59條
    所定之要件，是參照司法院釋字第775號解釋意旨，本院裁
    量後認此部分均不依刑法第47條第1項規定加重其刑為宜。
 4、另依最高法院110年度台上字第5660號刑事判決意旨，基於
    精簡裁判之要求，判決主文無庸為累犯之諭知，併此說明。
(八)刑之減輕　　
 1、按刑法第62條規定，對於未發覺之罪自首而受裁判者，減輕
    其刑。但有特別規定者，依其規定。又槍砲彈藥刀械管制條
    例第18條第1項前段規定，犯本條例之罪自首，並報繳其持
    有之全部槍砲、彈藥、刀械者，減輕或免除其刑。槍砲彈藥
    刀械管制條例既為刑法之特別法，該條例第18條第1項前段
    規定，即為刑法第62條但書所示之特別規定，自應優先適用
    。查本件被告甲○○於警方執行毒品案搜索時，主動告知其持
    有槍彈，並向檢察官坦承製造非制式手槍等情，有110年10
    月6日偵訊筆錄、國道公路警察局111年8月11日國道警刑字
    第1110401302號函各1份存卷可參（偵18364卷一第295頁至
    第299頁、本院卷一第253頁），足徵被告甲○○係在員警尚未
    發覺其本案犯行前，主動向員警自首並報繳槍彈，均應依槍
    砲彈藥刀械管制條例第18條第1項前段之規定減輕其刑。
 2、被告己○○、甲○○就各次販賣毒品犯行，於偵審中均自白犯罪
    ，均應依毒品危害防制條例第17條第2項規定，各減輕其刑
    。
 3、按毒品危害防制條例第17條第1項所謂「供出毒品來源，因
    而查獲其他正犯或共犯者」，係指犯罪行為人供出毒品來源
    之對向性正犯，或與其具有共同正犯、共犯（教唆犯、幫助
    犯）關係之毒品由來之人的相關資料，諸如其前手或共同正
    犯、共犯之姓名、年籍、住居所，或其他足資辨別之特徵等
    項，使調查或偵查犯罪之公務員得據以對之發動調查或偵查
    程序，並因此而確實查獲其人、其犯行者，始足該當。若被
    告僅表示願供出來源，或係已供出來源，然迄審理辯論終結
    前尚未查獲者，均難邀此寬典。查被告己○○所供述毒品上游
    「小陳」、「阿輝」經查無因其供述進而查獲上手或共犯，
    並查無因被告三人之供述而查獲上手或共犯之相關資料，有
    國道公路警察局111年8月11日國道警刑字第1110401302號函
    、士林地檢署111年8月15日癸○卓文110偵18364字第1119042
    921號函、國道公路警察局第六公路警察大隊111年8月31日
    國道警六刑字第1110405853號函（本院卷一第253頁、第257
    頁、第277頁），故本件尚無因被告三人之供出毒品來源，
    因而查獲其他正犯或共犯之情形存在，無適用毒品危害防制
    條例第17條第1項規定予以減輕其刑之餘地。
 4、又按刑法第59條規定，犯罪之情狀顯可憫恕，認科以最低度
    刑仍嫌過重者，得酌量減輕其刑。又刑事審判旨在實現刑罰
    權之分配的正義，故法院對有罪被告之科刑，應符合罪刑相
    當之原則，使輕重得宜，罰當其罪，以契合社會之法律感情
    ，此所以刑法第57條明定科刑時應審酌一切情狀，尤應注意
    該條所列10款事項以為科刑輕重之標準，並於同法第59條賦
    予法院以裁量權，如認犯罪之情狀可憫恕者，得酌量減輕其
    刑，俾使法院就個案之量刑，能斟酌至當。再刑法第59條規
    定犯罪之情狀可憫恕者，得酌量減輕其刑，其所謂「犯罪之
    情狀」，與同法第57條規定科刑時應審酌之一切情狀，並非
    有截然不同之領域，於裁判上酌減其刑時，應就犯罪一切情
    狀（包括第57條所列舉之10款事項），予以全盤考量，審酌
    其犯罪有無可憫恕之事由（即有無特殊之原因與環境，在客
    觀上足以引起一般同情，以及宣告法定或處斷低度刑，是否
    猶嫌過重等等），以為判斷。本院審酌被告戊○○、甲○○所犯
    共同販賣第一級毒品罪之犯行對他人生命、身體及社會治安
    造成潛在危險，行為固然可議，惟其等僅受被告己○○指示交
    付毒品、收取價金，依卷內證據資料尚無法認定其等自身有
    因此分得獲利，本院審酌上開情節，比例衡量後，認被告戊○○縱科最低度刑即無期徒刑，被告甲○○則依毒品危害防制條
    例第17條第2項減輕其刑後再科最低度刑，仍嫌過重，難謂
    符合罪刑相當性及比例原則，實屬情輕法重，在客觀上足以
    引起一般之同情，尚有堪資憫恕之處，為免被告戊○○、甲○○
    因上開法定最低度刑以上刑之宣告，與社會隔絕日久，因而
    自暴自棄，致虛擲青春年華，是就被告戊○○、甲○○所犯之共
    同販賣第一級毒品罪部分，依刑法第59條規定，減輕其刑。
    至被告己○○所犯各罪，業經本院依毒品危害防制條例第17條
    第2項規定減輕其刑，已無科處最輕刑度猶嫌過重之情形，
    且被告己○○所販賣之毒品數量甚多，且為警查獲販賣所剩數
    量非微之附表二編號6、7、11、13之毒品，在客觀上亦難以
    引起一般人同情，自無從認有何顯可憫恕之處，不再依刑法
    第59條規定酌減輕其刑。。
 5、復按刑有加重及減輕者，先加後減，為刑法第71條第1項所
    明定；故若有依法應加重減輕其刑之事由者，必須先予加重
    ，然後再就加重後之刑予以減輕，此項加減之先後次序，為
    法律強制規定，法院並無裁量之餘地。惟在所犯係法定本刑
    為死刑或無期徒刑之罪之場合，若有加重及減輕其刑之事由
    者，依同法第64條第1項、第65條第1項之規定，既不得加重
    其刑，則法院僅能依法減輕其刑，自不得違反上述規定，先
    予減輕後再予加重。是以被告己○○所犯販賣第一級、第二級
    毒品罪、共同販賣第一級、第二級毒品罪，被告甲○○所犯共
    同販賣第二級毒品罪、持有第一級毒品純質淨重10公克以上
    罪，除死刑、無期徒刑外，亦依法先加後減之。
(九)爰以行為人之責任為基礎，審酌被告三人明知海洛因、甲基
    安非他命足以戕害他人健康，並對社會治安造成潛在危害，
    猶販賣予他人施用，且販賣毒品之次數非少，所為甚屬不該
    ，自當受嚴厲之非難；被告甲○○明知未經主管機關許可，不
    得持有子彈，亦不得非法製造槍枝，竟無視法律禁令，對於
    社會治安與民眾安危均生潛在高度危險，惡性難認輕微，兼
    衡其持有、製造前揭違禁物之種類、數量，並念及被告己○○
    始終坦承犯行之犯後態度，自陳為國中肄業之教育程度、離
    婚、育有2名成年子女、工作不穩定、另有房屋出租，月入2
    萬至3萬元之家庭生活狀況；被告戊○○否認犯行之犯後態度
    ，自陳為大學肄業之教育程度、離婚、育有2名成年子女，1
    名未成年子女、從事清潔工，月入2萬5,000元之家庭生活狀
    況；被告甲○○自首違反槍砲彈藥刀械管制條例之犯行，就販
    賣毒品之犯行雖於本院準備程序一度否認，但終能於審理程
    序時坦承之犯後態度，自陳為國中畢業之教育程度、離婚、
    從事水電業之家庭生活狀況等一切情狀（本院卷二第94頁、
    第125頁），就被告己○○所為各量處如附表一各編號主文欄
    所示之刑，就被告戊○○所為各量處如附表一編號4、17主文
    欄所示之刑，就被告甲○○所為各量處如附表一編號5、9、11
    主文欄所示及主文所示之刑，就罰金部分均諭知如易服勞役
    之折算標準。另考量被告三人所為上揭犯行，除被告甲○○違
    反槍砲彈藥刀械管制條例之犯行外，所侵害法益之同質性較
    高、數罪對法益侵害之加重效應較低，且被告己○○、甲○○自
    白全部犯行，有效節省司法資源，並定應執行之刑如主文所
    示，且就罰金部分諭知如易服勞役之折算標準。
三、沒收
(一)按查獲之第一、二級毒品及專供製造或施用第一、二級毒品
    之器具，不問屬於犯罪行為人與否，均沒收銷燬之；查獲之
    第三、四級毒品及製造或施用毒品之器具，無正當理由而擅
    自持有者，均沒入銷燬之。但合於醫藥、研究或訓練之用者
    ，得不予銷燬」；犯第4條至第9條、第12條、第13條或第14
    條第1項、第2項之罪者，其供犯罪所用之物，不問屬於犯罪
    行為人與否，均沒收之，毒品危害防制條例第18條第1項、
    第19條第1項分別定有明文，是關於本案所查扣之毒品、供
    製造、販賣毒品所用之物，自應優先適用前開規定。又按共
    犯責任共同原則僅在處理共同犯罪參與關係中責任之認定，
    至於犯罪成立後應如何沒收，仍須以各行為人對工具物有無
    所有權或共同處分權為基礎，並非因共同正犯責任共同，即
    謂其共同效力應及於各共同正犯之沒收範疇，即需對各共同
    正犯重複諭知沒收。從而除有其他特別規定者外，犯罪工具
    物須屬被告所有，或被告有事實上之處分權時，始得在該被
    告罪刑項下諭知沒收；至於非所有權人，又無共同處分權之
    共同正犯，自無庸在其罪刑項下諭知沒收（最高法院107年
    度台上字第2944號判決參照）。
(二)扣案毒品之沒收
 1、扣案附表二編號6、11所示之第二級毒品、附表二編號7、13
    所示之第一級毒品海洛因，均為被告己○○所有供販賣所剩，
    業據其供承在卷（本院卷二第77頁至第78頁），併同難以析
    離之包裝袋，均應依毒品危害防制條例第18條第1項前段規
    定，其中附表二編號6、11於被告己○○所犯附表一編號6之販
    賣第二級毒品罪項下宣告沒收銷燬之，另附表二編號7、13
    則於被告己○○所犯附表一編號7之販賣第一級毒品罪項下宣
    告沒收銷燬之。至鑑驗耗損之毒品既已滅失，自無庸宣告沒
    收銷燬。另扣案附表二編號15、16所示之海洛因香菸，大麻
    雖亦為被告己○○所有，但因海洛因已捲入香菸內，應認係供
    被告己○○施用所剩，而非本件販賣第一級毒品所剩，復其於
    本件並未販賣大麻，自均不於本件宣告沒收銷燬。
 2、扣案附表二編號22、23所示之物為被告甲○○持有之毒品，均
    如前述，應依毒品危害防制條例第18條第1項前段之規定，
    宣告沒收銷燬之。另直接盛裝上開毒品之外包裝袋，無論依
    何種方式，均有微量毒品殘留而難以析離，故該外包裝應整
    體視為查獲毒品，併予宣告沒收銷燬。
(三)被告己○○各次販賣毒品犯行，因而分別取得附表一各該編號
    所示之財物，雖未扣案，然此為被告己○○販賣毒品所得之財
    物，且無刑法第38條之2第2項規定之情形，自應依刑法第38
    條之1第1項前段、第3項規定，分別於各該罪刑項下宣告沒
    收，並均諭知於全部或一部不能沒收或不宜執行沒收時，追
    徵其價額。又依卷內證據，無從認定被告己○○有將利潤分予
    被告戊○○、甲○○，是就其等所犯共同販賣毒品之犯行，自無
    犯罪所得得以宣告沒收。
(四)扣案附表二編號1、2所示之物，為被告己○○所有，供其販賣
    毒品聯絡所用之物，業據被告己○○陳述明確（本院卷一第21
    7頁、本院卷二第88頁），並有附表一證據清單欄所載之通
    訊監察譯文可佐，應依毒品危害防制條例第19條第1項，在
    所犯罪刑主刑項下宣告沒收。
(五)扣案附表二編號27、28所示之物，為被告甲○○非法製造非制
    式手槍及彈匣，均屬違禁物，爰依刑法第38條第1項在該罪
    宣告刑下沒收。
(六)扣案附表二編號29所示之子彈，業經試射後，或認無殺傷力
    ，或經擊發後已不具有子彈之完整結構，且已失去其效能，
    均不具殺傷力，非屬違禁物，爰不併予宣告沒收。
(七)其餘扣案物，雖為被告三人所有，然或為其施用毒品所用，
    或與本件犯行無關，又被告己○○雖因本件販賣毒品犯行而有
    所得，然其各次犯行距離搜索扣押均有相當時日，是該扣案
    現金是否確為被告己○○於本件販賣毒品所得，仍屬不明，爰
    皆不予宣告沒收，檢察官聲請就扣案現金22萬6,500元部分
    予以沒收，難認可採。
乙、無罪部分
壹、公訴意旨略以：被告戊○○與被告己○○基於販賣毒品之聯絡犯
    意，於附表一編號13所示之時、地，以如附表一編號13所示
    之方式、金額及數量，與丙○○進行如附表一編號13所示之毒
    品交易，由被告己○○指示被告戊○○將安非他命當面交付給丙○○，而完成毒品交易。應認被告戊○○涉犯毒品危害防制條例
    第4條第2項之販賣第二級毒品罪嫌等語。
貳、按犯罪事實應依證據認定之，無證據不得認定犯罪事實；又
    不能證明被告犯罪者，即應諭知無罪之判決，刑事訴訟法第
    154條第2項、第301條第1項分別定有明文。次按認定不利於
    被告之事實，須依積極證據，苟積極證據不足為不利於被告
    事實之認定時，即應為有利於被告之認定，更不必有何有利
    之證據。又認定犯罪事實所憑之證據，雖不以直接證據為限
    ，間接證據亦包括在內，然而無論直接或間接證據，其為訴
    訟上之證明，須達於通常一般人均不致有所懷疑，而得確信
    其為真實之程度，始得據為有罪之認定（最高法院30年上字
    第816號及76年台上字第4986號判例意旨參照）。
參、本件檢察官認被告戊○○涉有上開犯行，無非係依①被告己○○
    之自白；②被告戊○○之供述；③證人丙○○之證述；④本案相關
    之通訊監察書及譯文；⑤國道公路警察局刑事警察大隊搜索
    扣押筆錄及扣押物品目錄表、扣案之被告己○○、戊○○手機及
    附表二所示之毒品；⑥法務部調查局濫用藥物實驗室110年11
    月10日調科壹字第00000000000號、第00000000000號鑑定書
    、交通部民用航空局航空醫務中心110年10月20日航藥鑑字
    第0000000號、110年11月3日航藥鑑字第0000000、0000000Q
    號毒品鑑定書等為其主要論據。訊據被告戊○○堅決否認涉有
    前揭犯行，並以甲、貳一、(三)、1等語置辯；辯護人除以
    前開甲、貳一、(三)、1①為其辯護外，另辯以：除丙○○證詞
    外，並無其他補強證據，依最高法院97年度台上字第1705號
    判決意旨，自不得僅以該等證詞來證明被告戊○○犯罪事實等
    語。
肆、經查：
一、被告己○○基於販賣第二級毒品以營利之各別犯意，於附表一
    編號13時地，以附表一編號13所示金額，販賣附表一編號13
    之甲基安非他命予丙○○1次之事實，固經本院認定如前。
二、證人丙○○於警詢證稱：我跟己○○以3萬5,000元購買一台安非
    他命。因為己○○租住處的社區有門禁管制，是己○○的老婆帶
    我上去他的租住處，找己○○購買毒品，我以現金當面與己○○
    完成交易等語（偵18364卷一第454頁），於偵查中證稱：（
    問：你於警詢時承認於110年6月24日、26日、28日、7月8日
    、14日有到八里區春天戀人社區向己○○購買毒品，是否屬實
    ？）：是。（問：有一次是戊○○帶妳上去己○○住處完成交易
    ，是否如此？）是，但我跟戊○○不熟等情（偵20977卷第331
    頁），核與證人即被告己○○於本院審理時證稱：應該是我叫
    戊○○下去帶丙○○上來，丙○○有上來跟我買毒品，是我直接跟
    他交易等語（本院卷二第22頁至第23頁）相符。參以附表一
    編號13所示通訊監察譯文雖有如下內容：
　　丙○○：我在樓下。
　　被告己○○：我老婆沒看到妳啊。
　　丙○○：你老婆下來喔我在大門耶。
　　被告己○○：妳就在大門啦。
　　丙○○：好好抱歉。
　　然被告己○○當時基地台位置係在新北市○○區○○路○段000號，
    為春天戀人社區範圍，則上開證人證稱被告戊○○僅受被告己○○指示將丙○○帶至被告己○○之居所，尚非無據，則被告戊○○
    是否與被告己○○於附表一編號13所示時地販賣甲基安非他命
    予丙○○一事有犯意聯絡或行為分擔，顯非無疑，且依卷內證
    據，亦難認其有何幫助被告己○○販賣第二級毒品之犯意。
三、至被告戊○○雖於偵查中陳稱：（問：是否有於110年6月28日
    在春天戀人社區大門受己○○指示交付毒品給丙○○？）我不認
    識對方，我記得己○○有叫我交東西給一個女的，但我不知道
    是不是丙○○，我記得是在社區後面電梯的1樓交一包禮品給
    對方，但我也沒有跟對方收錢等語（偵18364卷一第305頁）
    ，然與上開證人所述不符，亦與譯文中丙○○表示在大門一節
    不合，自難以此為被告戊○○不利之認定。
四、此外，國道公路警察局刑事警察大隊搜索扣押筆錄及扣押物
    品目錄表、扣案之被告己○○、戊○○手機及附表二所示之毒品
    及相關鑑定書，僅能證明警方自被告己○○、戊○○身上分別扣
    得附表二編號1至18所示之物，其中附表二編號1至5、10之
    行動電話僅係聯絡工具，附表二編號6、7、11、13、15所示
    之物為被告己○○販賣、施用毒品所剩，附表二編號12、14、
    16至18則為被告己○○所有，附表二編號8、9、19所示之物為
    被告己○○、戊○○持有之現金，業據被告己○○、戊○○陳述在卷
    （本院卷一第217頁、本院卷二第77頁至第78頁），亦不能
    為不利於被告戊○○之認定。
伍、綜上所述，就公訴意旨所稱被告戊○○於上開時地，與被告己○○同時販賣第二級毒品予丙○○之犯行，檢察官所提出之證據
    尚難認已達於通常一般人均不致有所懷疑，而得確信其為真
    實之程度，是依無罪推定及有疑唯利被告之原則，本院即無
    從為有罪之認定，則依前揭規定及說明，即應為無罪之諭知
    ，以示審慎。
據上論斷，依刑事訴訟法第299條第1項前段、第301條第1項，毒
品危害防制條例第4條第1項、第2項、第11條第3項、第4項、第1
7條第2項、第18條第1項前段、第19條第1項、修正前槍砲彈藥刀
械管制條例第8條第1項、槍砲彈藥刀械管制條例第12條第4項、
第18條第1項前段，刑法第2條第1項前段、第11條、第28條、第5
5條、第47條第1項、第59條、第42條第3項前段、第51條第5款、
第7款、第38條第1項、第38條之1第1項前段、第3項，判決如主
文。
本案經檢察官辛○○提起公訴，檢察官林在培到庭執行職務。
中　　華　　民　　國　　111 　年　　11　　月　　29　　日
                  刑事第六庭  審判長  法  官  雷雯華
                                      法  官  李建忠
                                      法  官  李欣潔
以上正本證明與原本無異。
如不服本判決應於收受送達後20日內向本院提出上訴書狀，並應
敘述具體理由。其未敘述上訴理由者，應於上訴期間屆滿後20日
內向本院補提理由書（均須按他造當事人之人數附繕本）「切勿
逕送上級法院」。
                                      書記官  卓采薇
中　　華　　民　　國　　111 　年　　12　　月　　5 　　日
附錄本案論罪科刑法條
毒品危害防制條例第4條
製造、運輸、販賣第一級毒品者，處死刑或無期徒刑；處無期徒
刑者，得併科新臺幣3千萬元以下罰金。
製造、運輸、販賣第二級毒品者，處無期徒刑或10年以上有期徒
刑，得併科新臺幣1千5百萬元以下罰金。
製造、運輸、販賣第三級毒品者，處7年以上有期徒刑，得併科
新臺幣1千萬元以下罰金。
製造、運輸、販賣第四級毒品者，處5年以上12年以下有期徒刑
，得併科新臺幣5百萬元以下罰金。
製造、運輸、販賣專供製造或施用毒品之器具者，處1年以上7年
以下有期徒刑，得併科新臺幣1百50萬元以下罰金。
前五項之未遂犯罰之。

毒品危害防制條例第11條
持有第一級毒品者，處3年以下有期徒刑、拘役或新臺幣30萬元
以下罰金。
持有第二級毒品者，處2年以下有期徒刑、拘役或新臺幣20萬元
以下罰金。
持有第一級毒品純質淨重十公克以上者，處1年以上7年以下有期
徒刑，得併科新臺幣1百萬元以下罰金。
持有第二級毒品純質淨重二十公克以上者，處6月以上5年以下有
期徒刑，得併科新臺幣70萬元以下罰金。
持有第三級毒品純質淨重五公克以上者，處2年以下有期徒刑，
得併科新臺幣20萬元以下罰金。
持有第四級毒品純質淨重五公克以上者，處1年以下有期徒刑，
得併科新臺幣10萬元以下罰金。
持有專供製造或施用第一級、第二級毒品之器具者，處1年以下
有期徒刑、拘役或新臺幣10萬元以下罰金。


修正前槍砲彈藥刀械管制條例第8條第1項
未經許可，製造、販賣或運輸鋼筆槍、瓦斯槍、麻醉槍、獵槍、
空氣槍或第4條第1項第1款所定其他可發射金屬或子彈具有殺傷
力之各式槍砲者，處無期徒刑或5年以上有期徒刑，併科新臺幣1
千萬元以下罰金

槍砲彈藥刀械管制條例第12條第4項
未經許可，持有、寄藏或意圖販賣而陳列子彈者，處5年以下有
期徒刑，併科新台幣300萬元以下罰金。

附表一
編號 對象 所為犯行 證據清單 主文 1 李杰寰  己○○使用附表二編號1所示之行動電話，於110年4月6日0時53分，與李杰寰聯絡，乃於同日1時9分許，在新北市○○區○○路0段000號全家便利商店八里龍米店（下稱全家八里龍米店）附近，販賣0.5公克甲基安非他命予李杰寰，並收受李杰寰所交付購買該甲基安非他命之價金1,000元。 1.被告己○○於本院羈押庭、審理中之自白（偵18364卷一第355頁、本院卷一第210頁、本院卷二第96頁） 2.證人李杰寰於警詢、偵查中之證述（偵18364卷一第111頁、第241頁） 3.通訊監察譯文（偵18364卷一第121頁至第123頁） 己○○販賣第二級毒品，處有期徒刑伍年貳月，未扣案犯罪所得新臺幣壹仟元沒收，於全部或一部不能沒收或不宜執行沒收時，追徵其價額，扣案附表二編號1所示之物沒收。 2 李杰寰  己○○使用附表二編號1所示之行動電話，於110年4月9日23時45分與李杰寰聯絡，乃於同年月10日0時6分，在新北市○○區○○街000號摩天31社區大樓前玻璃門附近，販賣0.5公克甲基安非他命予李杰寰，並收受李杰寰所交付購買該甲基安非他命之價金1,000元。 1.被告己○○於本院羈押庭、審理中之自白（偵18364卷一第355頁、本院卷一第210頁、本院卷二第96頁） 2.證人李杰寰於警詢、偵查中之證述（偵18364卷一第112頁、第243頁） 3.通訊監察譯文（偵18364卷一第123頁） 己○○販賣第二級毒品，處有期徒刑伍年貳月，未扣案犯罪所得新臺幣壹仟元沒收，於全部或一部不能沒收或不宜執行沒收時，追徵其價額，扣案附表二編號1所示之物沒收。 3 李杰寰 己○○使用附表二編號1所示之行動電話，於110年4月11日3時40分，與李杰寰聯絡，乃於同日7時12分許，在春天戀人社區旁清心福全飲料店，販賣0.5公克甲基安非他命予李杰寰，並收受李杰寰所交付購買該甲基安非他命之價金1,000元。 1.被告己○○於本院羈押庭、審理中之自白（偵18364卷一第355頁、本院卷一第210頁、本院卷二第96頁） 2.證人李杰寰於警詢、偵查中之證述（偵18364卷一第112頁、第243頁） 3.通訊監察譯文（偵18364卷一第123頁至第124頁）  己○○販賣第二級毒品，處有期徒刑伍年貳月，未扣案犯罪所得新臺幣壹仟元沒收，於全部或一部不能沒收或不宜執行沒收時，追徵其價額，扣案附表二編號1所示之物沒收。 4 庚○○ 己○○使用附表二編號1所示之行動電話，於110年4月5日22時53分至23時19分，與庚○○聯絡約定交易海洛因之數量、價格，乃於同日23時19分許，由戊○○在全家八里龍米店前，將0.45公克海洛因交付予庚○○，並收受庚○○所交付購買該海洛因之價金4,000元。 1.被告己○○於本院羈押庭、審理中之自白（偵18364卷一第355頁、本院卷一第210頁、本院卷二第96頁） 2.證人庚○○於警詢、偵查及審理中之證述（偵18364卷一第129頁、第253頁、本院卷二第354頁至第359頁） 3.通訊監察譯文（偵18364卷一第137頁）  己○○共同販賣第一級毒品，處有期徒刑拾伍年貳月，未扣案犯罪所得新臺幣肆仟元沒收，於全部或一部不能沒收或不宜執行沒收時，追徵其價額，扣案附表二編號1所示之物沒收。 戊○○共同販賣第一級毒品，處有期徒刑拾伍年肆月。 5 庚○○ 己○○使用附表二編號2所示之行動電話，於110年7月6日1時32分，與庚○○聯絡約定交易海洛因之數量、價格，乃於同日1時47分許，由甲○○在春天戀人社區大門口附近，將0.25公克海洛因交付予庚○○，並收受庚○○所交付購買該海洛因之價金2,500元。 1.被告己○○於本院羈押庭、審理中之自白（偵18364卷一第355頁、本院卷一第210頁、本院卷二第96頁） 2.被告甲○○於警詢、偵查、審理中之自白（偵18364卷一第94頁、第297頁、本院卷一第349頁、本院卷二第123頁） 3.證人庚○○於警詢、偵查中之證述（偵18364卷一第130頁、第253頁至第255頁） 4.通訊監察譯文（偵18364卷一第137頁至第138頁） 己○○共同販賣第一級毒品，處有期徒刑拾伍年貳月，未扣案犯罪所得新臺幣貳仟伍佰元沒收，於全部或一部不能沒收或不宜執行沒收時，追徵其價額，扣案附表二編號2所示之物沒收。 甲○○共同販賣第一級毒品，處有期徒刑柒年柒月。 6 庚○○ 己○○使用附表二編號2所示之行動電話，於110年7月24日22時36分，與庚○○聯絡，乃於同日22時51分許，在春天戀人社區23樓之4己○○居所，販賣17.5公克甲基安非他命予庚○○，並收受庚○○所交付購買該甲基安非他命之價金2萬1,000元。 1.被告己○○於本院羈押庭、審理中之自白（偵18364卷一第355頁、本院卷一第210頁、本院卷二第96頁） 2.證人庚○○於警詢、偵查中之證述（偵18364卷一第131頁、第255頁） 3.通訊監察譯文（偵18364卷一第138頁）  己○○販賣第二級毒品，處有期徒刑伍年拾月，未扣案犯罪所得新臺幣貳萬壹仟元沒收，於全部或一部不能沒收或不宜執行沒收時，追徵其價額，扣案附表二編號2所示之物沒收。扣案附表二編號6、11所示之物沒收銷燬。 7 庚○○ 己○○使用附表二編號2所示之行動電話，於110年8月18日21時31分，與庚○○聯絡，乃於同日21時48分許，在上開春天戀人社區己○○居所，販賣3.75公克海洛因予庚○○，並收受庚○○所交付購買該海洛因之價金1萬2,000元。 1.被告己○○於本院羈押庭、審理中之自白（偵18364卷一第355頁、本院卷一第210頁、本院卷二第96頁） 2.證人庚○○於警詢、偵查中之證述（偵18364卷一第131頁至第132頁、第255頁） 3.通訊監察譯文（偵18364卷一第139頁）  己○○販賣第一級毒品，處有期徒刑拾伍年肆月，未扣案犯罪所得新臺幣壹萬貳仟元沒收，於全部或一部不能沒收或不宜執行沒收時，追徵其價額，扣案附表二編號2所示之物沒收。扣案附表二編號7、13所示之物沒收銷燬。 8 壬○○ 己○○使用附表二編號1所示之行動電話，於110年4月18日7時57分，與壬○○聯絡約定交易甲基安非他命之數量、價格，乃於同日10時51分，在新北市○○區○○○街00巷0號3樓K室，販賣重量不詳甲基安非他命予壬○○，並收受壬○○所交付購買該甲基安非他命之價金3萬9,000元。 1.被告己○○於本院羈押庭、審理中之自白（偵18364卷一第355頁、本院卷一第210頁、本院卷二第96頁） 2.通訊監察譯文（偵20977卷第127頁至第128頁）  己○○販賣第二級毒品，處有期徒刑陸年，未扣案犯罪所得新臺幣參萬玖仟元沒收，於全部或一部不能沒收或不宜執行沒收時，追徵其價額，扣案附表二編號1所示之物沒收。  9 壬○○ 己○○使用附表二編號2所示之行動電話，於110年6月22日1時30分，與壬○○聯絡約定交易甲基安非他命之數量、價格，乃於同日5時21分，由甲○○在全家八里龍米店，將重量不詳之甲基安非他命交付予壬○○，並收受壬○○所交付購買該甲基安非他命之價金3萬6,000元。 1.被告己○○於本院羈押庭、審理中之自白（偵18364卷一第355頁、本院卷一第210頁、本院卷二第96頁） 2.被告甲○○於警詢、偵查、審理中之自白（偵18364卷一第96頁、第297頁、本院卷一第349頁、本院卷二第123頁） 3.通訊監察譯文（偵20977卷第128頁） 己○○共同販賣第二級毒品，處有期徒刑陸年，未扣案犯罪所得新臺幣參萬陸仟元沒收，於全部或一部不能沒收或不宜執行沒收時，追徵其價額，扣案附表二編號2所示之物沒收。 甲○○共同販賣第二級毒品，處有期徒刑伍年參月。 10 壬○○ 己○○使用附表二編號2所示之行動電話，於110年6月23日20時54分，與壬○○聯絡，乃於同日22時5分許，在全家八里龍米店，販賣重量不詳甲基安非他命予壬○○，並收受壬○○所交付購買該甲基安非他命之價金3萬5,000元。 1.被告己○○於本院羈押庭、審理中之自白（偵18364卷一第355頁、本院卷一第210頁、本院卷二第96頁） 2.通訊監察譯文（偵20977卷第129頁）  己○○販賣第二級毒品，處有期徒刑陸年，未扣案犯罪所得新臺幣參萬伍仟元沒收，於全部或一部不能沒收或不宜執行沒收時，追徵其價額，扣案附表二編號2所示之物沒收。 11 丙○○ 己○○使用附表二編號2所示之行動電話，於110年6月22日凌晨3時14分、同年月24日18時57分、20時20分，與丙○○聯絡約定交易海洛因、甲基安非他命之數量、價格，乃於同年月24日20時20分後某時，由甲○○在春天戀人社區後方健康步道，將1.8公克海洛因、35公克甲基安非他命交付予丙○○，並收受丙○○所交付購買前開毒品之價金3萬5,000元。 1.被告己○○於本院羈押庭、審理中之自白（偵18364卷一第355頁、本院卷一第210頁、本院卷二第96頁） 2.被告甲○○於警詢、偵查、審理中之自白（偵18364卷一第97頁、第297頁、本院卷一第349頁、本院卷二第123頁） 3.證人丙○○於警詢、偵查中之證述（偵18364卷一第453頁、偵20977卷第331頁） 4.通訊監察譯文（偵18364卷一第457頁至第458頁） 己○○共同販賣第一級毒品，處有期徒刑拾陸年，未扣案犯罪所得新臺幣參萬伍仟元沒收，於全部或一部不能沒收或不宜執行沒收時，追徵其價額，扣案附表二編號2所示之物沒收。 甲○○共同販賣第一級毒品，處有期徒刑柒年拾月。 12 丙○○ 己○○使用附表二編號2所示之行動電話，於110年6月26日20時48分，與丙○○聯絡，乃於同日20時48分許，在春天戀人社區後方健康步道，販賣35公克甲基安非他命予丙○○，並收受丙○○所交付購買該甲基安非他命之價金3萬7,500元。 1.被告己○○於本院羈押庭、審理中之自白（偵18364卷一第355頁、本院卷一第210頁、本院卷二第96頁） 2.證人丙○○於警詢、偵查中之證述（偵18364卷一第453頁至第454頁、偵20977卷第331頁） 3.通訊監察譯文（偵18364卷一第458頁） 己○○販賣第二級毒品，處有期徒刑陸年，未扣案犯罪所得新臺幣參萬柒仟伍佰元沒收，於全部或一部不能沒收或不宜執行沒收時，追徵其價額，扣案附表二編號2所示之物沒收。 13 丙○○ 己○○使用附表二編號2所示之行動電話，於110年6月28日20時3分，與丙○○聯絡，乃於同日20時25分許，在上開春天戀人社區己○○居所，販賣35公克甲基安非他命予丙○○，並收受丙○○所交付購買該甲基安非他命之價金3萬5,000元。 1.被告己○○於本院羈押庭、審理中之自白（偵18364卷一第355頁、本院卷一第210頁、本院卷二第96頁） 2.證人丙○○於警詢、偵查中之證述（偵18364卷一第454頁、偵20977卷第331頁） 3.通訊監察譯文（偵18364卷一第458頁） 己○○販賣第二級毒品，處有期徒刑陸年，未扣案犯罪所得新臺幣參萬伍仟元沒收，於全部或一部不能沒收或不宜執行沒收時，追徵其價額，扣案附表二編號2所示之物沒收。 14 丙○○ 己○○使用附表二編號2所示之行動電話，於110年7月8日21時，與丙○○聯絡，乃於同日21時28分許，在春天戀人社區大門口前，販賣1公克甲基安非他命予丙○○，並收受丙○○所交付購買該甲基安非他命之價金1,000元。 1.被告己○○於本院羈押庭、審理中之自白（偵18364卷一第355頁、本院卷一第210頁、本院卷二第96頁） 2.證人丙○○於警詢、偵查中之證述（偵18364卷一第455頁、偵20977卷第331頁） 3.通訊監察譯文（偵18364卷一第459頁） 己○○販賣第二級毒品，處有期徒刑伍年貳月，未扣案犯罪所得新臺幣壹仟元沒收，於全部或一部不能沒收或不宜執行沒收時，追徵其價額，扣案附表二編號2所示之物沒收。 15 丙○○ 己○○使用附表二編號2所示之行動電話，於110年7月14日22時13分，與丙○○聯絡，乃於同日22時31分許，在春天戀人社區後方健康步道，販賣1.8公克海洛因、35公克甲基安非他命予丙○○，並收受丙○○所交付購買該毒品之價金4萬元。 1.被告己○○於本院羈押庭、審理中之自白（偵18364卷一第355頁、本院卷一第210頁、本院卷二第96頁） 2.證人丙○○於警詢、偵查中之證述（偵18364卷一第455頁、偵20977卷第331頁） 3.通訊監察譯文（偵18364卷一第459頁） 己○○販賣第一級毒品，處有期徒刑拾陸年，未扣案犯罪所得新臺幣肆萬元沒收，於全部或一部不能沒收或不宜執行沒收時，追徵其價額，扣案附表二編號2所示之物沒收。 16 丁○○ 己○○使用附表二編號1所示之行動電話，於110年4月1日12時45分至13時19分，與丁○○聯絡，乃於同日13時26分許，在春天戀人社區後門，販賣1.8公克海洛因予丁○○，並收受丁○○所交付購買該海洛因之價金7,000元。 1.被告己○○於本院羈押庭、審理中之自白（偵18364卷一第356頁、本院卷一第210頁、本院卷二第96頁） 2.證人丁○○於警詢、偵查中之證述（偵18364卷一第474頁至第475頁、偵18364卷二第71頁） 3.通訊監察譯文（偵18364卷一第479頁） 己○○販賣第一級毒品，處有期徒刑拾伍年參月，未扣案犯罪所得新臺幣柒仟元沒收，於全部或一部不能沒收或不宜執行沒收時，追徵其價額，扣案附表二編號1所示之物沒收。 17 丁○○ 己○○使用附表二編號1所示之行動電話，於110年4月2日19時28分，與丁○○聯絡約定交易甲基安非他命之數量、價格，乃於同日19時31分許，由戊○○在春天戀人社區後門，將6公克甲基安非他命交付丁○○，並收受丁○○所交付購買該甲基安非他命之價金8,000元。 1.被告己○○於本院羈押庭、審理中之自白（偵18364卷一第356頁、本院卷一第210頁、本院卷二第96頁） 2.證人丁○○於警詢、偵查中之證述（偵18364卷一第475頁、偵18364卷二第71頁） 3.通訊監察譯文（偵18364卷一第479頁） 己○○共同販賣第二級毒品，處有期徒刑伍年陸月，未扣案犯罪所得新臺幣捌仟元沒收，於全部或一部不能沒收或不宜執行沒收時，追徵其價額，扣案附表二編號1所示之物沒收。 戊○○共同販賣第二級毒品，處有期徒刑拾年貳月。 18 丁○○ 己○○使用附表二編號1所示之行動電話，於110年4月5日20時28分，與丁○○聯絡，乃於同日22時8分許，在全家八里龍米店旁，販賣6公克甲基安非他命予丁○○，並收受丁○○所交付購買該甲基安非他命之價金8,000元。 1.被告己○○於本院羈押庭、審理中之自白（偵18364卷一第356頁、本院卷一第210頁、本院卷二第96頁） 2.證人丁○○於警詢、偵查中之證述（偵18364卷一第476頁、偵18364卷二第71頁） 3.通訊監察譯文（偵18364卷一第480頁） 己○○販賣第二級毒品，處有期徒刑伍年陸月，未扣案犯罪所得新臺幣捌仟元沒收，於全部或一部不能沒收或不宜執行沒收時，追徵其價額，扣案附表二編號1所示之物沒收。 19 丁○○ 己○○使用附表二編號1所示之行動電話，於110年4月7日16時1分，與丁○○聯絡，乃於同日18時23分許，在春天戀人社區後方溫泉游泳池旁，販賣6公克甲基安非他命予丁○○，並收受丁○○所交付購買該甲基安非他命之價金8,000元。 1.被告己○○於本院羈押庭、審理中之自白（偵18364卷一第356頁、本院卷一第210頁、本院卷二第96頁） 2.證人丁○○於警詢、偵查中之證述（偵18364卷一第476頁至第477頁、偵18364卷二第71頁至第73頁） 3.通訊監察譯文（偵18364卷一第480頁至第481頁） 己○○販賣第二級毒品，處有期徒刑伍年陸月，未扣案犯罪所得新臺幣捌仟元沒收，於全部或一部不能沒收或不宜執行沒收時，追徵其價額，扣案附表二編號1所示之物沒收。 20 乙○○ 己○○使用附表二編號1所示之行動電話，於110年6月27日16時10分，與乙○○聯絡，乃於同日16時27分許，在全家八里龍米店旁，販賣重量不詳海洛因予乙○○，並收受乙○○所交付購買該海洛因之價金2,500元。 1.被告己○○於本院羈押庭、審理中之自白（偵18364卷一第356頁、本院卷一第210頁、本院卷二第96頁） 2.證人乙○○於本院審理中之證述（本院卷一第352頁） 3.通訊監察譯文（偵18364卷一第499頁） 己○○販賣第一級毒品，處有期徒刑拾伍年貳月，未扣案犯罪所得新臺幣貳仟伍佰元沒收，於全部或一部不能沒收或不宜執行沒收時，追徵其價額，扣案附表二編號1所示之物沒收。 21 乙○○ 己○○使用附表二編號1所示之行動電話，於110年7月3日14時49分，與乙○○聯絡，乃於同日15時18分許，在全家八里龍米店旁，販賣重量不詳海洛因予乙○○，並收受乙○○所交付購買該海洛因之價金1,000元。 1.被告己○○於本院羈押庭、審理中之自白（偵18364卷一第356頁、本院卷一第210頁、本院卷二第96頁） 2.證人乙○○於警詢、本院審理中之證述（偵18364卷一第495頁至第496頁、本院卷一第352頁） 3.通訊監察譯文（偵18364卷一第499頁） 己○○販賣第一級毒品，處有期徒刑拾伍年貳月，未扣案犯罪所得新臺幣壹仟元沒收，於全部或一部不能沒收或不宜執行沒收時，追徵其價額，扣案附表二編號1所示之物沒收。 22 乙○○ 己○○使用附表二編號1所示之行動電話，於110年7月5日20時45分，與乙○○聯絡，乃於同日22時11分許，在新北市○○區○○路0段000號清心福全飲料店旁，販賣重量不詳海洛因予乙○○，並收受乙○○所交付購買該海洛因之價金4,500元。 1.被告己○○於本院羈押庭、審理中之自白（偵18364卷一第356頁、本院卷一第210頁、本院卷二第96頁） 2.證人乙○○於本院審理中之證述（本院卷一第352頁） 3.通訊監察譯文（偵18364卷一第499頁至第500頁） 己○○販賣第一級毒品，處有期徒刑拾伍年貳月，未扣案犯罪所得新臺幣肆仟伍佰元沒收，於全部或一部不能沒收或不宜執行沒收時，追徵其價額，扣案附表二編號1所示之物沒收。 23 乙○○ 己○○使用附表二編號1所示之行動電話，於110年8月1日22時12分，與乙○○聯絡，乃於同日23時34分許，在全家八里龍米店旁，販賣重量不詳海洛因予乙○○，並收受乙○○所交付購買該海洛因之價金4,000元。 1.被告己○○於本院羈押庭、審理中之自白（偵18364卷一第356頁、本院卷一第210頁、本院卷二第96頁） 2.證人乙○○於本院審理中之證述（本院卷一第352頁） 3.通訊監察譯文（偵18364卷一第500頁） 己○○販賣第一級毒品，處有期徒刑拾伍年貳月，未扣案犯罪所得新臺幣肆仟元沒收，於全部或一部不能沒收或不宜執行沒收時，追徵其價額，扣案附表二編號1所示之物沒收。 

附表二
編號 扣押物名稱 數量 扣案時地 備註 1 紫色LG行動電話（門號0000000000號SIM卡1張） 1支 110年10月5日16時40分，新北市○○區○○路0段000號23樓之4 被告己○○所有，於附表一編號1至4、8、16至23聯絡所用 2 黑色SAMSUNG行動電話 1支  被告己○○所有，於附表一編號5至7、9至15聯絡所用 3 紅色iPhone行動電話（IMEI：000000000000000、含門號0000000000號SIM卡1張） 1支  被告己○○所有 4 OPPO手機（IMEI：00000000000000、00000000000000） 1支  被告戊○○所有 5 SAMSUNG行動電話（IMEI：00000000000000，含門號0000000000SIM卡1張）、（IMEI:000000000000000，含門號0000000000SIM卡1張） 2支  被告戊○○所有 6 甲基安非他命 1包  1.被告己○○所有 2.送鑑定編號1，與附表二編號11一同鑑定，鑑定結果詳如該備註欄 7 海洛因 1包  1.被告己○○所有 2.送鑑定編號6，法務部調查局濫用藥物實驗室110年11月10日調科壹字第00000000000號鑑定書（偵18364卷二第67頁） 3.與附表二編號13一同送驗，經檢驗均含海洛因成分，合計淨重181.55公克，驗餘淨重181.52公克，純度78.82％，純質淨重143.10公克 8 新臺幣50萬4,000元   被告戊○○所有 9 新臺幣4萬5,900元（仟元鈔41張、伍佰元鈔2張、壹佰元鈔39張）   被告己○○所有 10 香檳色iPhone 6S PLUS行動電話（IMEI：000000000000000） 1支 110年10月5日18時，新北市○○區○○路0段000號29樓之6 被告戊○○所有 11 甲基安非他命 16包  1.被告己○○所有 2.送鑑定編號2至17，交通部民用航空局航空醫務中心110年11月3日航藥鑑字第0000000號、第0000000Q號毒品鑑定書（偵18364卷二第145頁至第148頁） 3.編號1至3、5、8、9、11至17為白色結晶塊13袋（編號1為附表二編號6），毛重82.8870公，淨重66.5860公克，取樣0.0251公克，餘重66.5609公克，檢出Methamphetamine成分，純度為81.6％，純質淨重54.3342公克。 4.編號4、6、10為淡黃色透明結晶3袋，毛重3.7130公克，淨重2.1640公克，取樣0.0226公克，餘重2.1414公克，檢出Methamphetamine成分，純度為91.0％，純質淨重1.9692公克。 5.編號7為白色微潮結晶1袋。實稱毛重2.0010公克，淨重1.5690公克，取樣0.0282公克，餘重1.5408公克，檢出Methamphetamine成分，純度為57.8％，純質淨重0.9069公克。 12 不明粉末 2包  1.被告己○○所有 2.送鑑定編號18、19，交通部民用航空局航空醫務中心110年11月3日航藥鑑字第0000000號毒品鑑定書（110偵18364卷二第101頁至第102頁） 3.為白色粉末2袋。實稱毛重2.0240公克，淨重1.4920公克，取樣0.0478公克，餘重1.4442公克，檢出Xycaine成分。 13 海洛因 5粒（即5包）  1.被告己○○所有 2.與附表二編號7一同鑑定，鑑定結果詳如該備註欄 14 殘渣袋 4個  被告己○○所有 15 海洛因香菸 1支  1.被告己○○所有、供施用所用 2.台灣檢驗科技股份有限公司2021/10/15報告編號UL/2021/A0000000號濫用藥物檢驗報告（偵18364卷二第107頁） 3.經檢驗含海洛因成分 16 大麻 1包  被告己○○所有 17 吸食器 2組  被告己○○所有 18 玻璃球 8個  被告己○○所有 19 新臺幣14萬6,000元（壹仟元鈔128張、貳仟元鈔8張、伍佰元鈔2張、貳佰元鈔2張、壹佰元鈔6張）   被告戊○○所有 20 行動電話（IMEI：000000000000000、000000000000000，含門號0000000000號SIM卡1張） 1支 110年10月5日10時20分，新北市○○區○○○街00巷0號3樓K室 被告甲○○所有 21 行動電話（IMEI：000000000000000，含門號0000000000號SIM卡1張） 1支  被告甲○○所有 22 海洛因 10包  1.被告甲○○所有 2.法務部調查局濫用藥物實驗室110年11月10日調科壹字第00000000000號鑑定書（偵18364卷二第65頁） 3.經檢驗均含第一級毒品海洛因成分，合計淨重18.76公克，驗餘淨重18.72公克，純度59.50％，純質淨重11.16公克 23 甲基安非他命 4包  1.被告甲○○所有 2.編號B1至B4，交通部民用航空局航空醫務中心110年10月20日航藥鑑字第0000000號、第0000000Q號毒品鑑定書（偵18364卷二第131頁至第132頁） 3.白色結晶塊4袋，毛重68.0130公克，淨重65.8900公克，取樣0.0543公克，餘重65.8357公克，檢出Methamphetamine成分，純度為86.1％，純質淨重56.7313公克。 24 吸食器具 2組  被告甲○○所有 25 電子磅秤 1臺  被告甲○○所有 26 夾鏈袋 1批  被告甲○○所有 27 改造手槍 1枝  1.被告甲○○所有 2.認係非制式手槍，由仿手槍外型製造之槍枝，組裝已貫通之金屬槍管而成，擊發功能正常，可供擊發適用子彈使用，認具殺傷力 28 彈匣 1個  被告甲○○所有 29 子彈 13顆  1.被告甲○○所有 2.其中2顆，認均係非制式子彈，由口徑9mm制式空包彈組合直徑約8.8mm金屬彈頭而成，採樣1顆試射，可擊發，認具殺傷力 3.其中10顆，認均係非制式子彈，由金屬彈殼組合直徑約8.8mm金屬彈頭而成，採樣3顆試射：1顆，可擊發，認具殺傷力；2顆，均無法擊發，認不具殺傷力 4.其中1顆，認係非制式子彈，由口徑9mm制式空包彈組合直徑約8.8mm金屬彈頭而成，經檢視，彈底發現有撞擊痕跡，經試射，無法擊發，認不具殺傷力 5.是應認13顆中2顆具有殺傷力，至未予擊發者，即無從認定有殺傷力 30 新臺幣111,000元   被告甲○○所有 31 VIVO 2010行動電話（門號0000000000、IMEI碼000000000000000、000000000000000） 1支  被告甲○○所有 32 iPhone11行動電話1支（門號0000000000、IMEI碼000000000000000） 1支  被告甲○○所有